【裁判字號】    98,審勞小上,14
【裁判日期】    981030
【裁判案由】    給付薪資
【裁判全文】
臺灣高雄地方法院民事裁定          98年度審勞小上字第14號
上  訴  人  乙○○
                    國民
被上訴人    甲○○
                    國民
上列當事人間請求給付薪資事件，上訴人對於民國98年8 月27
日本院高雄簡易庭98年度雄勞小字第5 號民事第一審判決提起上
訴，本院裁定如下：
    主  文
上訴駁回。
第二審訴訟費用新臺幣壹仟伍佰元由上訴人負擔。
    理  由
一、按「對於小額程序第一審判決之上訴，非以其違背法令為理
    由，不得為之。」；又「上訴狀內應記載上訴理由，表明下
    列各款事項：1.原判決所違背之法令及其具體內容。2.依訴
    訟資料可認為原判決有違背法令之具體事實。」民事訴訟法
    第436 條之24第2 項、第436 條之25分別定有明文。次按上
    訴狀內未表明上訴理由者，上訴人應於提起上訴後20日內，
    提出理由書於原審法院；未提出者，毋庸命其補正，由原審
    法院以裁定駁回之，同法第436 條之32第2 項準用第471 條
    第1 項亦有明文。再者，當事人對於小額訴訟第一審判決提
    起上訴，於上訴狀內未表明上訴理由，亦未於提起上訴後20
    日內提出理由書於原審法院者；苟原審法院未以裁定駁回其
    上訴，而將訴訟卷宗送交第二審法院時，應即由第二審法院
    以裁定駁回其上訴（最高法院民國73年度第2 次民事庭庭長
    會議決定意旨參照）。準此，對於小額訴訟程序第一審判決
    提起上訴，其上訴狀應記載上訴理由，若當事人於上訴狀內
    未表明上訴理由，亦未於提起上訴後20日內提出理由書於原
    第一審法院，且原第一審法院未依民事訴訟法第436 條之32
    第2 項準用同法第471 條第1 項規定，以裁定駁回其上訴，
    而將訴訟卷宗送交第二審法院時，即應由第二審法院以裁定
    駁回其上訴。
二、上訴意旨略以︰原判決認定被上訴人為原審被告立興實業有
    限公司（下稱立興公司）職工，且以立興公司員工規則規定
    為伊領薪依據；而被上訴人於97年8 月、9 月間，利用新光
    三越信義店A4館、A11 館同一營業場所、會計作業流程，一
    面控訴立興公司，同期間又在新光三月信義店A11 館工作報
    帳，一帳兩報，致立興公司蒙受重大財務、商譽等損失；有
    關帳務問題，須請新光三月信義店說明清楚，並協助處理帳
    務、專櫃間錯綜複雜之帳務損失，爰提起上訴等語。
三、經查︰
  (一)按提起上訴，為當事人對於所受不利益之終局判決聲明不服
    之方法，受勝訴判決之當事人，自無許其提起上訴之餘地（
    最高法院22年上字第3579號判例要旨參照）。是以，原審對
    於上訴人部分判決被上訴人敗訴，上訴人既為受勝訴判決之
    當事人，渠具狀提起本件上訴，即屬不合。
  (二)又細繹前揭上訴意旨，縱認上訴人係以立興公司法定代理人
    身分提起本件上訴，姑就渠未以立興公司本人名義提起上訴
    為不合法乙節暫恝置勿論，上訴人無非係以被上訴人究係受
    僱何人而受薪為其上訴意旨，核屬爭執原審認定被上訴人與
    立興公司間存在僱傭關係等調查證據及事實認定，此外，並
    未記載原判決有何違背之法令及其具體內容，以及依訴訟資
    料可認為原判決有違背法令之具體事實，而上訴人提起上訴
    後，迄今已逾20日仍未為補正，則揆諸首揭條文及說明，本
    件上訴為不合法甚明。
四、綜上所述，上訴人既為受原審勝訴判決之當事人，即無許渠
    提起上訴之餘地；又縱認渠係以立興公司法定代理人身分提
    起上訴，除渠未以立興公司本人名義為之，已屬不合法外，
    至渠所指摘原判決部分，亦核屬爭執原審調查證據及認定事
    實之職權行使，遽而指摘原判決為不當，聲明廢棄，於法咸
    屬不合，應予駁回。
五、末按於小額訴訟之上訴程序，法院為訴訟費用之裁判時，應
    確定其費用額，民事訴訟法第436 條之19第1 項、第436 條
    之32第1 項定有明文。是本件第二審訴訟費用為1,500 元，
    自應由上訴人負擔，爰併為裁定如主文第2 項所示。
據上論結，本件上訴為不合法，依民事訴訟法第436 條之32第1
項、第2 項、第436 條之19第1 項、第444 條第1 項前段、第47
1 條第1 項、第95條、第78條，裁定如主文。
中    華    民    國    98    年    10    月    30    日
                  民事第二庭
                      審判長  法  官  陳嘉惠
                              法  官  秦慧君
                              法  官  劉定安
正本係照原本作成。
本裁定不得抗告。
中    華    民    國    98    年    10    月    30    日
                              書記官  楊雅蘭


司法院資訊處製作；財團法人民間司法改革基金會備份。
